---
title: "Proposition de projet"
author: "Simon Duchesne, Thibault Masson, Nicolas Dufour, Olivier Bouchard"
output: github_document
---
<style>
body {
  text-align: justify
}
</style>
```{r load-packages, message = FALSE}
library(tidyverse)
library(broom)
library(skimr)
```

```{r load_data, echo=FALSE, message=FALSE}
ds_salaries = read_csv('../data/salaries.csv')
```

## 1. Introduction

Le domaine de la science des données est en pleine effervescence avec l'intégration de l'intelligence artificiel et l'apprentisage machine. Ce millieu croit avec un ensemble d'emplois diversifié et ce partout dans le monde avec différent niveau d'emploi au travers d'un entreprise. Ainsi, selon les données dans notre dataset, nous voulons répondre à la question suivante : Est-ce que les individues travaillant au États-Unis pour des compagnies américaines sont ceux les mieux rémunérés dans le domaine des sciences des données?


Nous utilisons un jeu de données disponible sur le site https://ai-jobs.net. Ce site à pour but premier détablire le lien entre l'employeur et les candidats, il permet aussi d'accumuler des données sur les salaires annuel payé. Le but étant de recueillir de l'information sur les salaires dans le milieu de la science des données et de l'intelligence artificielle et dans découvrir les tendances. Les données collecté sont rendu publique a même le site.

La méthodologie pour collecté l'information nous donnes un échantillon non probabiliste. Car le formulaire est rempli de façons volontaire sur le site internet. Cette méthode pour receuillir les données permets difficilement de contrôler une bonne distribution de la population.

## 2. Données

```{r data_structure, echo=FALSE, message=FALSE}
glimpse(ds_salaries)
skim(ds_salaries)
```

## 3. Plan d'analyse de données

Selon notre hypothèse et les variables fournies dans notre dataset, nous pouvons conclure que notre variable de réponse (variable cible) est le salaire en dollars US. Les variables explicatives, c’est-à-dire les variables influençant notre variable cible sont l’année de l’emploie, l’expérience, le type d’emploie, le titre du travail, l’endroit de résidence, la proportion en télétravail, la localisation de la compagnie et la grosseur de cette dernière. En effet, ils agissent tous de conséquence sur l’augmentation ou la diminution du salaire d’une personne. 

Selon notre hypothèse, les groupes de comparaison sont les pays, les personnes en télétravail, les grosseurs des compagnies, le titre des travails et l’expérience. En effet, pour que notre analyse soit efficace et sensée, nous devons diviser ces catégories en sous-catégorie. Dépendamment de plusieurs facteurs, une donnée salariale peut-être avantagée par rapport aux autres.


Nous devrons utiliser la variable du salaire en devise USD pour la comparer à l'endroit, le type d'emploi et titre de l'emploi. Nous pourrons aussi comparer le salaire à la grosseur de l'entreprise ou bien à la quantité de travaille à distance.

Voici une première visualisation de la répartition du salaire : 

```{r visualisation salaire, echo=FALSE, message=FALSE, fig.width = 10}

  ggplot(data = ds_salaries,mapping = aes(x = salary_in_usd)) +
    geom_histogram(fill = "white", color = "blue", binwidth = 20000) +
    labs(title = "Répartion du salaire en USD", x = "Salaire") + 
    theme_minimal()

```

Le résultat obtenu semble logique par rapport aux données statistiques récapitulatives obtenues plus haut. Réalisons maintenant une seconde observation du salaire mais selon l'année : 


```{r visualisation salaire par annee, echo=FALSE, message=FALSE, fig.width = 10}

  ggplot(data = ds_salaries,mapping = aes(x = salary_in_usd)) +
    geom_histogram(fill = "white", color = "blue", binwidth = 20000) + facet_wrap(~work_year) +
    labs(title = "Répartion du salaire en USD", subtitle = "selon l''année", x = "Salaire") + 
    theme_minimal()

```

Cette visualisation montre 3 répartitions de salaire qui ont la même forme mais on peut voir qu'il y a beaucoup plus de salaires en 2022 donc plus d'employés. Cela nous prouve bien qu'il est nécessaire de comparer le salaire avec les différentes variables catégoriques de jeu de données pour en dégager des informations permettant de découvir les meilleures opportunités d'emploi dans le milieu de la science des données.


Pour ce qui est des méthodes qui seront employées, nous avons observé dans notre exploration préliminaire du jeu de données que la majorité des variables sont catégorielles. Nous utiliserons donc beaucoup d'histogrammes (bar plot) pour démontrer la comparaison entre les différentes valeurs et variables. Ensuite, des tests de dépendance statistique entre nos variables prédictives choisies et la variable de résultat seront pertinents. De plus, notre valeur réponse est continue, il serait donc intéressant d'employer les boîtes à moustache (box plot) pour mettre en lumière nos écarts inter-quartiles ainsi que nos valeurs abérantes tel que nos minimums et maximums et ce de façon imagé grâce au graphique.

Pour ce qui est des histogrammes nous voulons en tirer une façon efficace de visualiser et présenter nos données, nous aurons alors besoin de faire du sens entre les relations de nos différentes variables et la variable réponse afin de découvrir la meilleure combinaison pour obtenir les meilleurs opportunités d'emplois. Par ailleurs, nos tests de dépendance serviront à s'assurer que nos variables prédictives ont en effet une influence directe sur notre variable résultat. Finalement, les boîtes à moustache vont faire ressortir les valeurs abérantes comme mentionné ci-haut, il pourrait alors être pertinent de retirer les extrêmes afin de faire ressortir la moyenne du salaire US la plus fidèle possible au jeu de données.
