---
title: "Les emplois dans la science des données"
subtitle: "Est-ce que les américains sont ceux les mieux rémunérés?"
author: "Nicolas Dufour, Simon Duchesne, Olivier Bouchard, Thibault Masson"
institute: "UQAC"
date: "`r Sys.Date()`"
output:
  xaringan::moon_reader:
    css: xaringan-themer.css
    lib_dir: libs
    nature:
      ratio: "16:9"
      highlightStyle: github
      highlightLines: true
      countIncrementalSlides: false
---

```{r load-packages, include = FALSE}
# Ajoutez tous les packages supplémentaires dont vous avez besoin à ce chunk
library(tidyverse)
library(tidymodels)
library(palmerpenguins)
library(knitr)
library(xaringanthemer)
library(countrycode)
library(skimr)
library(dplyr)
```

```{r setup-xaringan, include=FALSE}
# Pour une meilleure résolution de figure
knitr::opts_chunk$set(fig.retina = 3, dpi = 300, fig.width = 6, fig.asp = 0.618, out.width = "80%", warning = FALSE, message = FALSE)
style_xaringan(
  title_slide_text_color = '#ffffff',
  title_slide_background_image = "img/datascience_bkground_2.jpg",
  background_image = "img/datascience_bkground_3.jpg"
)
```

```{r setup-other, include=FALSE}

theme_set(theme_minimal())

```

```{r load-data, include=FALSE}

# Donnée sur les salaires
ds_salaries = read.csv('../data/salaries.csv') %>%
  mutate(classe_salaire = case_when(
    salary_in_usd >= 0 & salary_in_usd <= 25000 ~ "25k ou moins",
    salary_in_usd > 25000 & salary_in_usd <= 50000 ~ "25k à 50k",
    salary_in_usd > 50000 & salary_in_usd <= 75000 ~ "50k à 75k",
    salary_in_usd > 75000 & salary_in_usd <= 100000 ~ "75k à 100k",
    salary_in_usd > 100000 & salary_in_usd <= 150000 ~ "100k à 150k",
    salary_in_usd > 150000 & salary_in_usd <= 250000 ~ "150k à 250k",
    salary_in_usd > 250000  ~ "250k +" )) %>%
  mutate(classe_salaire = factor(classe_salaire, levels = c("25k ou moins", "25k à 50k", "50k à 75k", "75k à 100k", "100k à 150k", "150k à 250k", "250k +"))) %>%
  mutate(USA = factor(employee_residence == 'US', levels = c(FALSE, TRUE), labels = c('Non rédident USA', 'Résident USA'))) %>%
  mutate(employment_type = factor(employment_type, levels=c('FL', 'CT', 'PT', 'FT' ), labels = c('Pigiste', 'Contractant', 'Temps partiel', 'Temps plein'))) %>%
  mutate(experience_level = factor(experience_level, levels = c('EN', 'MI', 'SE', 'EX'), labels = c('Junior', 'Intermédiaire', 'Expert', 'Directeur'))) %>%
  mutate(company_size = factor(company_size, levels = c('S','M', 'L'), labels = c('Petite', 'Moyenne', 'Grande'))) %>%
  mutate(job_title = factor(job_title))


world <- map_data("world")

```


# Le but

Ce qui nous amène au but de notre laboratoire qui était de répondre à la question suivante : Est-ce que les américains sont les individus les mieux rémunérés dans le domaine des sciences des données ?

---

# Présentention du jeu de données

```{r describe, echo=FALSE}

skim(ds_salaries) %>% select(skim_type, skim_variable, n_missing) %>% kable(col.names = c("Type", "Variable", "Manquant"), format = "html", table.attr = "style='font-size:75%;'")
```

---
### Proportion de l'échantillon

```{r, echo=FALSE}
proportion_pay <- ds_salaries %>%
  count(employee_residence) %>%
  mutate(freq = round(n/sum(n)*100, 2)) %>%
  mutate(world_region = countrycode(employee_residence, 'iso2c', 'country.name')) %>%
  mutate(world_region = ifelse(world_region == 'United States', 'USA', world_region)) %>%
  ungroup() %>%
  arrange(desc(freq)) %>%
  filter(freq>=1)
```

.pull-left[
```{r, echo=FALSE}
proportion_pay %>%
  mutate(country = countrycode(employee_residence, 'iso2c', 'country.name.fr')) %>%
  select(country, freq) %>%
  kable(col.names = c("Pays", "Pourcentage de l'échantillon"), format = "html", table.attr = "style='font-size:90%;'")

```
]

.pull-right[

```{r, echo=FALSE, out.height='200px'}

world %>% 
  distinct(region) %>% 
  left_join(proportion_pay, by = c('region' = 'world_region')) %>%
  mutate(freq = freq) %>%
  ggplot(aes(fill=freq, map_id = region)) +
    geom_map(map=world, color = 'black', size = 0.1) +
    expand_limits(x = world$long, y = world$lat) +
    scale_fill_continuous(type = "viridis", na.value="white") +
    theme_void()  

```

]

---

### Proportion de l'échantillon
#### Type d'emploi selon l'expérience

```{r, echo=FALSE, out.width='800px', out.height='400px'}

ds_salaries %>%
  group_by(employment_type, experience_level) %>%
  ggplot() +
    geom_bar(aes(y = employment_type, fill=experience_level), position = "fill") +
    labs(y="Type d'emploi", x="Proportion", fill="Niveau d'expérience") +
    facet_grid(USA~.) +
    theme_minimal()

```

---

### Répartition des salaires selon la grandeur des entreprises

```{r, echo=FALSE}
ggplot(ds_salaries,aes(x = company_size, fill= classe_salaire))+
  geom_bar() +  
  labs(x = "Grandeur d'entreprise", y = "Quantité", fill = "Classe de salaire")

```

---

### Top 5 des emplois les mieux rémunérés en moyenne entre 100K et 150K

```{r, echo=FALSE, out.width=640, out.height=480}
ds_salaries %>%
  filter(classe_salaire %in% c("100k à 150k","150k à 250k", "250k +")) %>%
  group_by(job_title, classe_salaire) %>%
  summarise(salary_mean=mean(salary_in_usd), nb=n()) %>%
  arrange(desc(salary_mean), desc(nb)) %>%
  pivot_wider(names_from = classe_salaire, values_from = c(salary_mean, nb)) %>%
  ungroup() %>%
  top_n(5) %>%
  kable(format = "html", table.attr = "style='width:30%;'")
  
```

---

### Répartition du télétravail

```{r, echo=FALSE}

ds_salaries %>%
  ggplot() +
    geom_jitter( aes(x = remote_ratio, y = salary_in_usd, colour = USA), position = position_jitter(15)) +
    scale_x_discrete(limits = c(0, 50, 100), labels=c('0%', '50%', '100%'), name="Proportion de travail à distance") +
    scale_y_continuous(breaks=c(0, 200000, 400000, 600000), labels = c('0 $', '200k $', '400K $', '600k$'), name = "Salaire USD") +
    facet_grid(work_year~USA)

```

---

### Salaire divisé en classes
```{r, echo=FALSE, out.height='400px', out.width='800px'}

ds_salaries %>%
  ggplot() +
    geom_bar(aes(x = classe_salaire, fill=employment_type)) +
    theme_minimal() +
    theme(legend.position = "bottom") +
    labs(x="Classes de salaire", y="Nombre de répondants", fill="Type d'emploi") +
    facet_grid(USA~.)

```

---

### Répartion des classes de salaires

```{r, echo=FALSE}

ds_salaries %>%
  ggplot(aes(x = classe_salaire, y = salary_in_usd, color=USA)) +
    geom_boxplot() +
    scale_y_continuous(breaks=c(0, 200000, 400000, 600000), labels = c('0 $', '200k $', '400K $', '600k$')) +
    labs(x="Classe de salaire", y="Salaire USD") +
    theme(legend.position = "bottom")

```

---

### Évolution des salaires selon les années

```{r, echo=FALSE}

ds_salaries %>%
  ggplot() +
    geom_violin(aes(y=USA, x=salary_in_usd), fill="#2462c7") +
    geom_vline(xintercept = mean(ds_salaries$salary_in_usd)) + 
    facet_grid(work_year~.) +
    theme_minimal() +
    labs(x="Salaire", y="Résident") +
    scale_x_continuous(breaks=c(0, 200000, 400000, 600000), labels = c('0 $', '200k $', '400K $', '600k$'))

```

---

### Modèle de régression

```{r, echo=FALSE, message=FALSE}

top_15_job_title <- ds_salaries %>%
  filter(salary_in_usd >= 250000) %>%
  group_by(job_title, USA) %>%
  summarise(max_salary_in_usd = max(salary_in_usd)) %>%
  arrange(desc(max_salary_in_usd)) %>%
  ungroup() %>%
  top_n(15)

top_15_job_title_all <- ds_salaries %>%
  filter(job_title %in% top_15_job_title$job_title)

salaries_split <- initial_split(top_15_job_title_all, prop = 0.80)

train_data <- training(salaries_split)
test_data <- testing(salaries_split)

salarie_fit <- linear_reg() %>%
  set_engine('lm') %>%
  fit(salary_in_usd ~ work_year + job_title + USA, data=train_data)

USA = unique(top_15_job_title_all$USA)
tmp = data.frame(USA=USA, work_year=2023, salary_in_usd=NA)
job_title = data.frame(job_title = unique(top_15_job_title_all$job_title))
tmp = merge(job_title, tmp)

tmp$salary_in_usd = predict(salarie_fit, new_data = tmp)$.pred

```

.pull-left[
##### 2022
```{r, echo=FALSE, message=FALSE}

top_15_job_title_all %>%
  filter(work_year == 2022) %>%
  group_by(job_title, USA) %>%
  summarise(salary_in_usd = mean(salary_in_usd)) %>%
  arrange(desc(salary_in_usd)) %>%
  pivot_wider(names_from = USA, values_from = salary_in_usd) %>%
  kable(format = "html", table.attr = "style='font-size:70%;'")

```
]

.pull-right[
##### 2023
```{r, echo=FALSE, message=FALSE}

tmp %>%
  select(job_title, USA, salary_in_usd) %>%
  arrange(desc(salary_in_usd)) %>%
  pivot_wider(names_from = USA, values_from = salary_in_usd) %>%
  kable(format = "html", table.attr = "style='font-size:70%;'")

```
]

---

# Conclusion


